臺灣新北地方法院刑事判決
110年度訴字第633號
公  訴  人  臺灣新北地方檢察署檢察官
被      告  劉冠宏


                   （另案於法務部○○○○○○○○○○○執行中）
選任辯護人  邱瓊儀律師(法扶律師)
被      告  吳怡萱


選任辯護人  林恩宇律師(法扶律師)
上列被告因違反毒品危害防制條例案件，經檢察官提起公訴（11
0年度偵字第6990、8490號），本院判決如下：
    主  文
劉冠宏犯如附表三編號1至3「罪名及宣告刑（含沒收）」欄所示
之罪，各處如附表三編號1至3「罪名及宣告刑（含沒收）」欄所
示之主刑及沒收。上揭主刑部分，應執行有期徒刑伍年。
吳怡萱共同販賣第二級毒品，處有期徒刑壹年玖月。緩刑肆年，
緩刑期間付保護管束，並應於本案判決確定後向指定之政府機關
、政府機構、行政法人、社區或其他符合公益目的之機構或團體
，提供肆拾小時之義務勞務。未扣案之手機壹支（含門號000000
0000號SIM卡1張）沒收，如全部或一部不能沒收或不宜執行沒收
時，追徵其價額。
    事  實
一、劉冠宏、吳怡萱知悉甲基安非他命係毒品危害防制條例所列
    管之第二級毒品，依法不得販賣、持有，竟為如下犯行：
  ㈠劉冠宏意圖營利，分別基於販賣第二級毒品之犯意，於附表
    一編號1、2所示之時間及地點，各販賣第二級毒品甲基安非
    他命與林政樟（交易時間、地點及方式均詳如附表一編號1
    、2所示）。
  ㈡劉冠宏、吳怡萱共同意圖營利，基於販賣第二級毒品之犯意
    聯絡，於如附表一編號3所示之時間及地點，販賣第二級毒
    品甲基安非他命與謝俊仁（交易時間、地點及方式詳如附表
    一編號3所示）。
二、案經桃園市政府警察局中壢分局報告臺灣新北地方檢察署檢
    察官偵查起訴。
    理  由
一、證據能力之意見：
  ㈠按被告以外之人於審判外之陳述，雖不符刑事訴訟法第159條
    之1至第159條之4之規定，而經當事人於審判程序同意作為
    證據，法院審酌該言詞陳述或書面陳述作成時之情況，認為
    適當者，亦得為證據；當事人、代理人或辯護人於法院調查
    證據時，知有第159條第1項不得為證據之情形，而未於言詞
    辯論終結前聲明異議者，視為有前項之同意，刑事訴訟法第
    159條之5第1項、第2項分別定有明文。查本判決援引之下列
    被告以外之人於審判外之供述證據，因當事人及辯護人於本
    院審理時均同意具有證據能力（見110年度訴字第633號卷【
    下稱本院卷】第356頁），迄言詞辯論終結前亦均未聲明異
    議，本院審酌上開供述證據製作時之情況，並無違法不當及
    證明力明顯過低之瑕疵，認為以之作為證據應屬適當，復經
    本院依法踐行調查證據之程序，依上開規定，應均有證據能
    力。
  ㈡查本判決下列非屬供述證據之書證及物證，並無證據證明有
    出於違法取得之情形，當事人及辯護人亦不爭執證據能力，
    復經本院依法踐行調查程序，自均有證據能力。
二、認定犯罪事實依據之證據與理由：
　　㈠上開事實欄一、㈡部分，業據被告吳怡萱於檢察官偵訊時及
      本院審理中均坦承不諱（見110年度偵字第6900號卷【下
      稱偵6900卷】第143至151頁、本院卷第359頁），核與證
      人謝俊仁於警詢及偵訊時之證述相符（見偵6900卷第57至
      62頁、110年度偵字第8490號卷【下稱偵8490卷】第251至
      257頁），復有通訊監察譯文（見偵6900卷第63頁）、109
      年8月29日位於好市多入口處監視器錄影畫面翻拍照片2張
      （見偵6900卷第49頁）在卷可憑。
    ㈡訊據被告劉冠宏固坦承於附表一編號3所示時、地，其與吳
      怡萱有交付甲基安非他命與謝俊仁，並收取500元之事實
      ，惟矢口否認有何販賣第二級毒品之犯行，辯稱：附表一
      編號3部分我係轉讓與謝俊仁，因我購買毒品金額已經超
      出我給謝俊仁毒品之金額；至附表一編號1 、2部分，我
      從未販賣毒品給林政樟，且吳怡萱於筆錄中認錯人，將「
      小胖」誤認為林政樟，「小胖」與林政樟是不同人。而林
      政樟筆錄亦說他不認識吳怡萱，我與林政樟之監聽譯文中
      係指他要還我錢，與販賣毒品無關云云；辯護人則辯以：
      證人林政樟部分，被告劉冠宏從來沒有販賣甲基安非他命
      給林政樟，且從譯文內容以觀，僅提到林政樟要還劉冠宏
      1,000元，況本件亦無拍攝到劉冠宏與林政樟交易甲基安
      非他命之畫面。再者，從劉冠宏與謝俊仁間之監聽譯文中
      ，如果有人向劉冠宏拿毒品，代號就是方便、現金、金額
      多寡，而非像林政樟在電話中說要還錢，故而劉冠宏從來
      沒有販賣甲基安非他命給林政樟，林政樟於偵訊時之證詞
      ，不可採信。證人謝俊仁部分，劉冠宏與謝俊仁間係無償
      轉讓甲基安非他命，並無販售毒品之意圖，而劉冠宏交付
      500元之毒品給謝俊仁，此為當時劉冠宏購入毒品之價格
      ，劉冠宏從中無獲取利益，主觀上應無營利意圖等語。經
      查：
　　　⒈證人林政樟於偵查時證述：我認識劉冠宏，我都叫他「
        罐頭（台語）」，他都叫我「阿樟」，我不認識吳怡萱
        。因為劉冠宏之前住在我板橋居所隔壁，我偶然遇到他
        才知道可以跟他拿安非他命。有時候我跟劉冠宏說「要
        還多少錢」代表我要跟他買安非他命。附表二譯文甲是
        我與劉冠宏之通話，譯文中「要還你1000元」是指我要
        向劉冠宏購買1,000元之安非他命，於109年9月5日19時
        22分左右，在新北市板橋區大觀路153巷口，以1,000元
        之價格向劉冠宏購買甲基安非他命1小包，一手交錢一
        手交貨，不是跟劉冠宏合資購買，也不是請他幫我買，
        而是直接跟他購買安非他命。我是從家裡用走的出來，
        劉冠宏是開車過來，因為當時劉冠宏已經沒有住在那裡
        了，當時確實是由劉冠宏親自交付安非他命給我；譯文
        乙是我與劉冠宏之通話。譯文中「你不是要拿東西」、
        「要還你1000元啦」是指我要向劉冠宏購買1,000元之
        安非他命，重量不詳，只有一點點而已，109年9月7日1
        9時左右，在新北市板橋區大觀路153巷口，以1000元之
        價格向劉冠宏購買甲基安非他命1小包，一手交錢一手
        交貨，不是跟劉冠宏合資購買，也不是請他幫我買，而
        是直接跟他購買安非他命。當時我是從家裡用走的出來
        ，劉冠宏是開車過來，當時確實是由劉冠宏親自交付安
        非他命給我。我打電話給劉冠宏幾乎都是劉冠宏自己接
        聽電話等語（見偵8490卷第242至246頁），並有通訊監
        察譯文附卷可稽（見偵6900卷第99頁）。稽之譯文甲第
        3通被告使用該門號手機顯示基地台位置係「新北市○○
        區○○路0段000號8樓」（見偵6900卷第99頁），核與證
        人林政樟居所在「新北市○○區○○路000巷00號2樓」（見
        偵6900卷第91頁）及其證述前揭交易地點係「新北市板
        橋區大觀路153巷口」大致相符。且證人林政樟經警方
        提供犯罪嫌疑人指認表供其指認，其亦能明確指認編號
        3號為劉冠宏乙節，並有證人林政樟警詢筆錄（見偵690
        0卷第98頁）、指認犯罪嫌疑人紀錄表⑴暨犯罪嫌疑人指
        認表等件在卷可按（見偵6900卷第111至113頁）。足認
        被告於附表一編號1、2所示之時間及地點，分別販賣第
        二級毒品甲基安非他命1包與林政樟，至為灼然。
　　　⒉證人吳怡萱於偵查中證述：我與劉冠宏之前是男女朋友
        ，從109年7月底到10月間。當時我所施用之毒品來源是
        劉冠宏，我知道當時劉冠宏的毒品來源有很多，我也知
        道劉冠宏有在販賣毒品。如果有其他人要向劉冠宏購買
        就打電話或是用通訊軟體聯繫他，劉冠宏有很多支電話
        號碼，我有時也會幫劉冠宏接電話，有時劉冠宏去交易
        毒品時，他會開車帶我一起出門，通常都是由劉冠宏攜
        帶毒品出門。一開始出門劉冠宏不會講說是要去交易毒
        品，是出門之後他才會說。譯文丙所示之18時53分、19
        時30分、19時37分之對話是我與對方之通話。21時9分
        、21時20分、21時28分之對話是劉冠宏與對方之通話，
        但是對方是誰我不知道。譯文中「有沒有要方便」、「
        現金方便嗎」、「多少」、「一樣啊，500」是對方要
        購買500元安非他命，數量我不知道。當時劉冠宏開車
        搭載我一起到新北市○○區○○0路000號之好市多新莊店附
        近，接到電話當時我們已經在外面吃飯，接完電話之後
        我們到對面去逛好市多等對方來，出門的時候劉冠宏通
        常會帶著毒品，但是到車上之後，劉冠宏就將那一包毒
        品交給我，等到對方到場之後，我跟劉冠宏從好市多走
        出來，我將毒品交給劉冠宏，再由劉冠宏將毒品交給對
        方，錢應該不是我收的。監視錄影畫面2張就是上述與
        對方毒品交易情形。（提示林政樟相片影像資料查詢結
        果）劉冠宏都叫他「胖哥」，林政樟就是照片中的人，
        之前我跟劉冠宏曾經跟林政樟一起去吃過一次飯及去宜
        蘭玩一次。我知道劉冠宏會用臉書及電話與林政樟聯繫
        。我知道謝俊仁是林政樟的朋友，因為是林政樟介紹謝
        俊仁給劉冠宏認識，但我跟謝俊仁並不認識。上述與謝
        俊仁交易毒品之前，我跟劉冠宏就是與林政樟一起在好
        市多對面吃飯，當謝俊仁打電話過來的時候，林政樟就
        跟劉冠宏說謝俊仁是他介紹的等語（見偵6900卷第145
        至149頁）。核與證人謝俊仁於偵查中證述：譯文丙所
        示之18時53分、19時30分、19時37分之對話是我與一名
        女子的對話，但我不認識對方，21時9分、21時20分、2
        1時28分之對話是我與一名男子的對話，我也不認識對
        方。譯文中「有沒有要方便」、「現金方便嗎」就是我
        要購買安非他命，「多少」、「一樣啊500」是指我要
        購買500元重量不詳之安非他命，但是只有一點點而已
        ，當時交易地點在新北市○○區○○0路000號之好市多新莊
        店，交易時間是109年8月29日晚上9點32分左右，當時
        我是騎車過去，對方怎麼到交易地點時我不知道，因為
        我到場時對方已經在那裡了，因為我只有跟他們交易過
        一次，所以現在即使看指認表我也認不出來。當時我跟
        對方是一手交錢一手交貨，不是跟他們合資購買，也不
        是請他們幫我買，而是直接跟他們購買安非他命。監視
        錄影畫面是當時我與對方交易毒品情形，畫面中的C是
        我，當時確實交易毒品等語（見偵8490卷第255頁），
        並有通訊監察譯文（見偵6900卷第63頁）、109年8月29
        日位於好市多入口處監視器錄影畫面翻拍照片2張（見
        偵6900卷第49頁）在卷可憑。足認被告劉冠宏及吳怡萱
        於附表一編號3所示之時間及地點，共同販賣第二級毒
        品甲基安非他命1包與謝俊仁。
    ㈢按政府嚴格查緝販賣毒品犯行，且販賣毒品係重罪，若無
      利可圖，衡情一般持有毒品者，當不致輕易將持有之毒品
      交付他人。且販賣毒品乃違法行為，非可公然為之，且有
      其獨特之販售路線及管道，亦無公定之價格，復可任意增
      減其分裝之數量，而每次買賣之價量，亦可能隨時依市場
      貨源之供需情形、交易雙方之關係深淺、資力、對行情之
      認知、可能風險之評估、查緝是否嚴緊，及購買者被查獲
      時供述購買對象之可能性風險評估等諸般事由，而異其標
      準，非可一概而論，是販賣之利得，誠非固定，縱使販賣
      之人從價差或量差中牟利方式互異，其意圖營利之非法販
      賣行為仍屬同一。又販賣利得，除經被告供明，或因帳冊
      記載致價量至臻明確外，確實難以究明。然一般民眾均普
      遍認知毒品價格非低、取得不易，且毒品交易向為政府查
      禁森嚴，一經查獲，並對販毒者施以重罰，衡諸常情，倘
      非有利可圖，殊無必要甘冒持有毒品遭查獲、重罰之極大
      風險，無端親至交易處所，或於自身住處附近交易毒品，
      抑或購入大量毒品貯藏，徒招為警偵辦從事毒品販賣之風
      險。從而，除確有反證足資認定提供他人毒品者所為係基
      於某種非圖利本意之原委外，通常尚難因無法查悉其買進
      、賣出之差價，而諉無營利之意思，或阻卻販賣犯行之追
      訴，以免知過坦承者難辭重典，飾詞否認者得逞僥倖，反
      失情理之平。本院審酌被告劉冠宏、吳怡萱於本案發生時
      均為智識正常之人，對於毒品販賣為政府檢警機關嚴予取
      締之重罪，知之甚稔，苟無利潤可圖，衡之常情被告劉冠
      宏、吳怡萱應不至於甘冒遭查緝法辦致罹重刑之風險，而
      於附表一編號1至3所示之時地，分別與購毒者林政樟、謝
      俊仁相約見面交付毒品之理。再者，證人林政樟於偵查中
      明確證述：譯文中「要還你1000元」是指我要向劉冠宏購
      買1,000元之安非他命等語，足見「要還你1000元」係林
      政樟與劉冠宏約定購買甲基安非他命之暗語，並非被告劉
      冠宏所辯稱：林政樟要還我錢云云。且被告劉冠宏於附表
      一編號1、2所示時間、地點，均係親自前往林政樟居所附
      近即新北市板橋區大觀路153巷口，交付毒品與林政樟，
      並收取林政樟現金1,000元，倘若劉冠宏主觀上無營利之
      意圖，劉冠宏何須大費周章支出相當時間及交通成本為上
      開行為？此外，謝俊仁與被告2人並非熟識之朋友，當陌
      生之謝俊仁來電表示：「一樣啊，500」等暗語時，斯時
      被告2人正在用餐，被告2人倘若無營利意圖，逕可直接拒
      絕謝俊仁購買毒品之要約，然吳怡萱竟告知謝俊仁：「你
      要等我喔，你先到要等我喔，沒那麼快」等語，嗣謝俊仁
      到達好市多時，被告2人正在好市多逛街購物，被告2人隨
      即離開好市多與陌生之謝俊仁見面，並交付謝俊仁甲基安
      非他命1包，且收取謝俊仁交付之現金500元，倘非被告2
      人主觀上有營利意圖，何須立刻中斷2人逛街購物行程，
      離開好市多與謝俊仁見面交易毒品之理。是以，本件被告
      2人販賣第二級毒品之犯行主觀上應有營利意圖，至為灼
      明。
    ㈣綜上所述，被告劉冠宏及其辯護人前揭所辯之內容，顯係
      卸責之詞，不足採信。被告吳怡萱之任意性自白與事實相
      符。本案事證明確，被告2人犯行均堪認定，應依法論科
      。
三、論罪科刑之法律適用：
    ㈠按甲基安非他命係毒品危害防制條例第2條第2項第2款規定
      之第二級毒品。核被告劉冠宏如附表一編1至3所為；被告
      吳怡萱如附表一編號3所為，均係犯毒品危害防制條例第4
      條第2項規定之販賣第二級毒品罪。被告劉冠宏於各次販
      賣甲基安非他命前，持有甲基安非他命之低度行為，為各
      次販賣之高度行為所吸收，均不另論罪。又被告2人如附
      表一編號3所示犯行間，有犯意聯絡及行為分擔，為共同
      正犯。而被告劉冠宏販賣甲基安非他命3次犯行，犯意個
      別、行為互殊，應分論併罰。
    ㈡刑之減輕情形：
      ⒈按犯毒品危害防制條例第4條至第8條之罪於偵查及審判
        中均自白者，減輕其刑，同條例第17條第2項定有明文
        。查被告吳怡萱於偵查中、本院審理中均自白附表一編
        號3所示之共同販賣第二級毒品犯行，應依毒品危害防
        制條例第17條第2項規定減輕其刑。
      ⒉按毒品危害防制條例第17條第1項規定：「犯第4條至第8
        條、第10條或第11條之罪，供出毒品來源，因而查獲其
        他正犯或共犯者，減輕或免除其刑。」旨在鼓勵毒品下
        游者具體供出其上游供應人，俾進一步擴大查緝績效，
        揪出其他正犯或共犯，以確實防制毒品泛濫或更為擴散
        。查被告吳怡萱於警詢時供述：我知道劉冠宏是向溫信
        閔拿取安非他命，最後一次約於109年8月間到台南市向
        溫信閔拿毒品等語（見偵6900卷第21頁）。被告劉冠宏
        於警詢時亦供陳：我販賣毒品的來源是向「溫信閔」購
        買的，我都是使用FACETIME跟他聯繫，並在電話中約地
        點見面，約77年次，住在新北市○○區○○路00巷0弄0號1
        樓等語（見偵8490卷第15頁）。經本院函詢桃園市政府
        警察局中壢分局本件被告2人是否供出毒品來源，因而
        查獲其他正犯或共犯溫信閔乙節（見本院卷第186-1頁
        ），經桃園市政府警察局中壢分局函覆檢送該分局刑事
        案件報告書乙份，該報告書載明：本分局另案查獲證人
        劉冠宏、吳怡萱另涉嫌毒品案，2人為求減刑主動供出
        上游，復於110年9月14日9時25分許，在新北市○○區○○
        路00巷0弄0號，持新北地檢署核發之拘票，將溫信閔拘
        提到案，始據以偵辦等情，此有桃園市政府警察局中壢
        分局110年12月24日中警分刑字第1100086543號函檢附
        桃園市政府警察局中壢分局刑事案件報告書乙份附卷可
        參（見訴卷第207至212頁），足認被告劉冠宏、吳怡萱
        於本案均供出毒品來源，警方因而查獲其他正犯溫信閔
        。是被告劉冠宏、吳怡萱均應依毒品危害防制條例第17
        條第1項規定減輕其刑。本院衡酌被告2人之犯行影響社
        會治安非輕，認不宜免除其刑；又依刑法第66條但書規
        定得減至三分之一。另被告吳怡萱有前開二種以上刑之
        減輕事由，應依刑法第70條、第71條第2項規定遞減之
        。
      ⒊被告吳怡萱不適用刑法第59條：
        刑法第59條規定：「犯罪之情狀顯可憫恕，認科以最低
        度刑仍嫌過重，得酌量減輕其刑。」該條所謂「犯罪之
        情狀可憫恕」，本係指審酌刑法第57條各款所列事項以
        及其他一切與犯罪有關之情狀之結果，認其犯罪足堪憫
        恕者而言，必須犯罪另有特殊之原因與環境等，因在客
        觀上顯然足以引起一般同情，認為縱予宣告法定最低度
        刑猶嫌過重者，始有其適用。至於犯罪情節輕微及犯後
        坦承犯行等，僅可為法定刑內從輕科刑之標準，不得據
        為酌量減輕之理由。查被告吳怡萱如附表一編號3所示
        共同販賣第二級毒品之行為，戕害他人身心健康，危害
        社會秩序，其犯罪並無特殊之原因與環境，不足以引起
        一般同情，而無顯可憫恕之處，況且吳怡萱上開犯行，
        依毒品危害防制條例第17條第2項、第1項規定遞減輕其
        刑後，亦無縱予宣告最低度刑猶嫌過重之情形。是本案
        尚無刑法第59條之適用餘地。從而，辯護人以被告吳怡
        萱犯罪情節輕微，無任何獲利，始終坦承犯行，請求依
        刑法第59條規定減輕其刑云云，依上開說明，顯無理由
        。
　　㈢爰以行為人之責任為基礎，審酌被告劉冠宏曾於100年間因
      加重強盜、加重竊盜等案件，經臺灣高等法院以100年度
      上訴字第3079號判決應執行有期徒刑4年8月確定，嗣經最
      高法院以101年度台上字第655號判決駁回上訴確定，復因
      公共危險(放火燒燬建築物未遂)案件，經本院以l00年度
      訴字第979號判決處有期徒刑4年6月，嗣經臺灣高等法院
      以101年度上訴字第853號判決及最高法院以101年度台上
      字第4619號判決均駁回上訴確定，有臺灣高等法院被告前
      案紀錄表附卷可稽，其素行不良，且被告劉冠宏、吳怡萱
      均知悉甲基安非他命易於成癮，足以損害他人身心健康，
      仍漠視國家對於杜絕毒品犯罪之禁令而販賣予他人，危害
      社會治安及他人之身心健康，助長擴散施用毒品之歪風，
      兼衡被告劉冠宏如附表一編號1至3之各次犯行，販毒對象
      僅2人，交易金額合計僅2,500元，交易毒品數量甚少，而
      吳怡萱則係扈從劉冠宏共同為如附表一編號3所示之犯行
      ，無獲得任何利益，其犯罪情節較輕，考量被告劉冠宏犯
      後否認本件犯行及被告吳怡萱犯後均坦承犯行之態度，兼
      衡被告劉冠宏於本院自陳國中畢業，以前從事司機、搬家
      業，經濟小康；被告吳怡萱於本院自陳高職畢業，入所前
      無業，經濟小康（見本院卷第362頁）等一切情狀，被告
      劉冠宏部分別量處如附表三編號1至3所示之刑，被告吳怡
      萱部分量處如主文所示之刑。復審酌被告劉冠宏如附表一
      編號1至3所示犯行之手段、情節及整體刑法目的及相關刑
      事政策，暨被告劉冠宏所犯之犯罪類型、所為犯行之行為
      與時間關連性，以及被告整體犯行之應罰適當性，定其應
      執行刑如主文所示。
　　㈣被告吳怡萱未曾因故意犯罪受有期徒刑以上刑之宣告，有
      臺灣高等法院被告前案紀錄表在卷足按，其等因一時失慮
      致罹刑章，惡性尚非重大，經此次偵審程序，當知所警惕
      ，信無再犯之虞，本院認其等所受宣告之刑以暫不執行為
      適當，爰依刑法第74條第1項第1款之規定，併予宣告緩刑
      4年，以勵自新。然為促使被告吳怡萱日後更加重視法規
      範秩序、強化法治觀念，敦促被告吳怡萱確實惕勵改過，
      並使被告吳怡萱能以義務勞動方式彌補其犯罪所生損害等
      考量，本院認應課予一定條件之緩刑負擔，令其等能從中
      深切記取教訓，並督促時時警惕，爰併依刑法第74條第2
      項第5款之規定，諭知被告吳怡萱應於判決確定後，向執
      行檢察官指定之政府機關、政府機構、行政法人、社區或
      其他符合公益目的之機構或團體，提供40小時之義務勞務
      ，以期符合本件緩刑目的（若被告不履行此一負擔，且情
      節重大足認原宣告之緩刑難收其預期效果，而有執行刑罰
      之必要者，依刑法第75條之1第1項第4款之規定，得撤銷
      其宣告），復依刑法第93條第1項第2款之規定，宣告於緩
      刑期間付保護管束，俾由檢察署之觀護人予以適當之督促
      ，以觀後效。　
四、沒收部分：
    ㈠犯罪所得：
      按犯罪所得，屬於犯罪行為人者，沒收之；其沒收，於全
      部或一部不能沒收或不宜執行沒收時，追徵其價額，刑法
      第38條之1第1項前段、第3項分別定有明文。查被告劉冠
      宏於本院供述：（你當時拿到500元有無分給被告吳怡萱?
      ）沒有，因為沒有賺錢，就自己收下來，沒有分給吳怡萱
      等語（見本院第357頁），是被告劉冠宏如附表一編號1至
      3所示販賣甲基安非他命之犯罪所得依序各為1,000元、1,
      000元及500元，雖均未扣案，如宣告沒收或追徵，核無刑
      法第38條之2第2項所定「過苛之虞」、「欠缺刑法上之重
      要性」、「犯罪所得價值低微」或「為維持受宣告人生活
      條件之必要」情形，各應依刑法第38條之1第1項前段規定
      應宣告沒收，如全部或一部不能沒收或不宜執行沒收時，
      依刑法第38條之1第3項規定應追徵其價額。至被告吳怡萱
      本件並無犯罪所得，爰不予宣告沒收。
　　㈡犯罪工具：
　　　按毒品危害防制條例第19條第1項規定：「犯第4條至第9
      條、第12條、第13條或第14條第1項、第2項之罪者，其供
      犯罪所用之物，不問屬於犯罪行為人與否，均沒收之。」
　　　查未扣案之手機1支（含門號0000000000號SIM卡1張），
      為被告劉冠宏所有，且供如附表一編號1至3所示販賣第二
      級毒品犯行所之物，業據被告2人於本院供述明確（見本
      院卷第356至357頁），且無證據證明確已滅失，應依毒品
      危害防制條例第19條第1項規定，不問屬於犯罪行為人與
      否，於被告劉冠宏、吳怡萱所犯各該罪刑項下宣告沒收（
      被告劉冠宏部分，詳如附表三「罪名及宣告刑（含沒收）
      」欄所載）；並依刑法第38條第4項規定，於全部或一部
      不能沒收或不宜執行沒收時，追徵其價額。
　　㈢至扣案之三星牌手機1支（含門號0000000000號SIM卡1張）
      ，雖係被告吳怡萱所有，然未供本件販賣第二級毒品犯行
      聯絡之用，業據被告吳怡萱於本院供述在卷（見本院卷第
      356頁），本案亦無積極證據足認該手機係供本件販賣毒
      品所用，爰不予宣告沒收，附此敘明。
據上論斷，應依刑事訴訟法第299條第1項前段，判決如主文。
本案由檢察官徐千雅提起公訴、經檢察官方心瑜到庭執行職務。
中　　華　　民　　國　　111 　年　　7 　　月　　21　　日
                  刑事第六庭審判長法  官   樊季康
                                  
　　　　　　　　　　　　　　　　　法  官   葉逸如
                                  
　　　　　　　　　　　　　　　　　法  官   楊展庚
以上正本證明與原本無異
如不服本判決應於送達後20日內向本院提出上訴狀
                                書記官　王宏宇
中　　華　　民　　國　　111 　年　　7 　　月　　21　　日
附錄本案論罪科刑法條全文：
毒品危害防制條例第4條
製造、運輸、販賣第一級毒品者，處死刑或無期徒刑；處無期徒
刑者，得併科新臺幣3千萬元以下罰金。
製造、運輸、販賣第二級毒品者，處無期徒刑或10年以上有期徒
刑，得併科新臺幣1千5百萬元以下罰金。
製造、運輸、販賣第三級毒品者，處7年以上有期徒刑，得併科
新臺幣1千萬元以下罰金。
製造、運輸、販賣第四級毒品者，處5年以上12年以下有期徒刑
，得併科新臺幣5百萬元以下罰金。
製造、運輸、販賣專供製造或施用毒品之器具者，處1年以上7年
以下有期徒刑，得併科新臺幣1百50萬元以下罰金。
前五項之未遂犯罰之。

附表一：
編號 販賣對象 交易時間及地點 交易價格(新臺幣) 毒品種類及數量 交易方式 譯文 1 林政樟 109年9月5日19時22分許，在新北市板橋區大觀路153巷口 1,000元 甲基安非他命1包（重量不詳） 劉冠宏以門號0000000000號手機與林政樟使用門號0000000000號手機聯絡達成買賣毒品合意後，於左列時、地，交付左列毒品予林政樟，並向林政樟收取左列金額而完成交易。 附表二 譯文甲 2 林政樟 109年9月7日19時許，在新北市板橋區大觀路153巷口 1,000元 甲基安非他命1包（重量不詳） 劉冠宏以門號0000000000號手機與林政樟使用門號0000000000號手機聯絡達成買賣毒品合意後，於左列時、地，交付左列毒品予林政樟，並向林政樟收取左列金額而完成交易。 附表二 譯文乙 3 謝俊仁 109年8月29日21時32分許，在新北市○○區○○0路000號前 500元 甲基安非他命1包（重量約0.3至0.4公克） 劉冠宏將左列毒品先交予吳怡萱保管，由吳怡萱、劉冠宏先後以門號0000000000號手機與謝俊仁使用門號0000000000號手機聯絡達成買賣毒品合意後，吳怡萱再將左列毒品交予劉冠宏後，由劉冠宏於左列時、地，交付左列毒品予謝俊仁，並向謝俊仁收取左列金額而完成交易。 附表二 譯文丙 

附表二（通訊監察）：
譯文甲（即附表一編號1部分，見偵6900卷第99頁）： 
編號 時間 門號 通話方向 購毒者 門號 通話內容  基地台位置 B1 0000000000 0000000000 ← 林政樟 0000000000 A：喂 B：你晚點回來有空嗎？要還你1000元 A：好 B：我現在還沒到公司，我馬上回去 A：好  000000000000000 ；3G 新北市  ○○區○○街00巷00號10樓；280 B2 0000000000 0000000000 ← 林政樟 0000000000 B：我回來了 A：好，我晚點就過去了   000000000000000 ；3G 新北市  ○○區○○街00巷00號10樓；280 B3 0000000000 0000000000 ← 林政樟 0000000000 B：喂，你出門了嗎？ A：樓下 B：好  4Z0000000000000 ; 3G 新北市○○區○○○○段000號8樓之 6 ; 250 
譯文乙（即附表一編號2部分，見偵6900卷第99頁）：
編號 時間 門號 通話方向 購毒者 門號 通話內容  基地台位置 B4 0000000000 0000000000 ← 林政樟 0000000000 A：喂，怎樣，阿你不是要拿東西？ B：要還你1000元啦 A：熱炒店喔？ B：對啦，我差不多18時會到家  000000000000000 : 3G 新北市  ○○區○○○○段000號4樓頂；70  B5  0000000000 0000000000 ← 林政樟 0000000000 B：喂，我到了  A：好，19時好不好  B：19時喔，靠邀，來不及啦  A：來不及什麼？ B：齁你不用問，就跟你說來不及，跟之前一樣啦 A：我盡量趕在19時之前，我真的有事    情  B：這樣不用好了，我真的沒辦法等你  A：好，不用就不用  000000000000000 ; 3G 新北市  ○○區○○路○段000號12樓頂；170  B6 0000000000 0000000000 ← 林政樟 0000000000 B：喂，我晚點有工作要做，這樣你聽得僅嗎 A：我就跟你說趕在19時前  B：來不及啦 A：那18時30分至40分呢，最晚40分  B：好啦，我晚點打給你  000000000000000 ; 3G 新北市  樹林區中山路二段156-1，156-8 號；120   B7  0000000000 0000000000 ← 林政樟 0000000000 A：喂，我等下就過去  B：好 A：不要再趕我了，謝謝，掰掰  000000000000000 ; 3G 新北市  樹林區中山路二段156-1，156-8 號；120   B8 0000000000 0000000000 ← 林政樟 0000000000 B：喂，要到了嗎  A：要走浮洲高架道路了  B：好  000000000000000 ; 3G 新北市  ○○區○○路0段00號頂樓；260 
譯文丙（即附表一編號3部分，見偵6900卷第63頁）：
編號 時間 門號 通話方向 購毒者 門號 通話內容  基地台位置 A1 0000000000 0000000000 ← 謝俊仁 0000000000 （A為吳怡萱） B：喂，你好 A：我們現在再忙喔 B：你現在再忙喔 A：對 B：不知道要忙到幾點 A：對，今天可能就沒有要 B：蛤，你說什麼，有沒有要方便（指交易毒品） A：沒有 B：沒有要方便喔 A：對  000000000000000 ；3G 新北市  ○○區○○○路000號8樓頂；60 A2 0000000000 0000000000 ← 謝俊仁 0000000000 （A為吳怡萱） B：喂，現金方便嗎？ A：蛤 B：方便嗎？ A：不方便阿 B：現金呢 A：等我一下喔，多少 B：一樣啊，500（指毒品價位） A：甚麼時候，等我吃飽再跟你講  000000000000000 ; 3G 新北市○○區○○路00000號樓頂；350 A3 0000000000 0000000000 ← 謝俊仁 0000000000 （A為吳怡萱） A：喂 B：你們什麼時候會吃飽 A：我吃飽跟你講 B：還要很久嗎 A：我們才剛吃而已 B：因為我在路上了 A：你在路上了還是要等我吃飽阿 B：喔 A：你要等我喔，你先到要等我喔，沒     那麼快 B; 好啦  000000000000000 ；3G 新北市  ○○區○○○路000號8樓頂；60 A4 0000000000 0000000000 → 謝俊仁 0000000000 A：你到了嗎？ B：我到了阿 A：對不起，給我10分鐘 B：138號嘛 A：我們在好市多裡面 B：喔你們在裡面喔，出來啊 A：好，我們要上去了 B：好  000000000000000 ；3G 新北市  ○○區○○○路000號；0 A5 0000000000 0000000000 ← 謝俊仁 0000000000 B：我再138你知道齁 A：我知道   000000000000000 ；3G 新北市  ○○區○○○路000號；0 A6 0000000000 0000000000 → 謝俊仁 0000000000 A：喂，他旁邊不是有汽車進入口？ B：旁邊哪裡？ A：Ｃostco，Ｃostco他旁邊不是有機車停車可以進來 B：Ｃostco？機車停車？ A：嘿對阿，你要進來那邊有一個出入口阿在旁邊而已 B：138巷那單行道ㄟ A：138巷在哪裡？ B：：138號檳榔攤不是嘛 A：不不不他這Ｃostco很大間阿，Ｃostco要彎進來這邊，我站在這 B：好，我找找  000000000000000 ; 3G 新北市○○區○○路00000號樓頂；350 

附表三：
編號 罪名及宣告刑（含沒收） 備  註  1 劉冠宏販賣第二級毒品，處有期徒刑肆年壹月。未扣案之犯罪所得新臺幣壹仟元及未扣案之手機壹支（含門號0000000000號SIM卡1張）均沒收，如全部或一部不能沒收或不宜執行沒收時，追徵其價額。 即附表一編號1所示犯行。  2 劉冠宏販賣第二級毒品，處有期徒刑肆年壹月。未扣案之犯罪所得新臺幣壹仟元及未扣案之手機壹支（含門號0000000000號SIM卡1張）均沒收，如全部或一部不能沒收或不宜執行沒收時，追徵其價額。 即附表一編號2所示犯行。  3 劉冠宏共同販賣第二級毒品，處有期徒刑肆年。未扣案之犯罪所得新臺幣伍佰元及未扣案之手機壹支（含門號0000000000號SIM卡1張）均沒收，如全部或一部不能沒收或不宜執行沒收時，追徵其價額。 即附表一編號3所示犯行。